臺灣臺中地方法院刑事判決
111年度訴字第823號
公  訴  人  臺灣臺中地方檢察署檢察官
被      告  張文韋


指定辯護人  本院公設辯護人梁乃莉  
被      告  林芳豪


選任辯護人  許智捷律師
上列被告等因違反毒品危害防制條例案件，經檢察官提起公訴（
111年度偵字第10058號、111年度偵字第13063號），本院判決如
下：
    主    文
張文韋共同犯販賣第三級毒品未遂罪，處有期徒刑壹年捌月。緩
刑肆年，緩刑期間付保護管束，並應於本判決確定之日起壹年內
，向公庫支付新臺幣拾伍萬元，及於本判決確定之日起貳年內，
向檢察官指定之政府機關、政府機構、行政法人、社區或其他符
合公益目的之機構或團體，提供壹佰柒拾小時之義務勞務，以及
接受受理執行之地方檢察署所舉辦之法治教育參場次。扣案如附
表一編號4、6、7所示之物均沒收。
林芳豪共同犯販賣第三級毒品未遂罪，處有期徒刑壹年玖月。緩
刑肆年，緩刑期間付保護管束，並應於本判決確定之日起壹年內
，向公庫支付新臺幣拾伍萬元，及於本判決確定之日起貳年內，
向檢察官指定之政府機關、政府機構、行政法人、社區或其他符
合公益目的之機構或團體，提供壹佰捌拾小時之義務勞務，以及
接受受理執行之地方檢察署所舉辦之法治教育參場次。扣案如附
表二編號1、4所示之物均沒收。
    犯罪事實
一、張文韋明知4-甲基甲基卡西酮、愷他命，均係行政院依毒品
    危害防制條例第2條第3項規定公告，屬同條例第2條第2項第
    3款規定之第三級毒品，且4-甲基甲基卡西酮屬藥事法管制
    之偽藥，依法不得販賣及轉讓；林芳豪亦明知愷他命係屬行
    政院依毒品危害防制條例第2條第3項規定公告，屬同條例第
    2條第2項第3款規定之第三級毒品。詎張文韋（通訊軟體LIN
    E暱稱「Superman」）基於販賣第三級毒品4-甲基甲基卡西
    酮、愷他命以營利之犯意，以其所有如附表一編號4所示之i
    Phone 6S行動電話為聯繫工具，於民國111年2月19日18時55
    分許，以暱稱「咖啡供應商」之名義，於多數人可共見聞之
    UT網路聊天室傳送「有誰要嗨起來歡迎私訊」等暗示販賣毒
    品之訊息，臺中市政府警察局第四分局偵查佐廖宗璿（起訴
    書誤載為廖崇璿）於網路巡邏時見前開訊息，隨即以暱稱「
    台中-健身」之帳號，佯為買家向張文韋詢問「品質如何」
    等語，張文韋回覆「品質可以不會太軟」、「1/600」等語
    ，並邀請廖宗璿加為通訊軟體LINE好友，兩人改以通訊軟體
    LINE聯繫後，雙方約定於下週進行交易，張文韋遂於同年2
    月22日19時22分許，主動透過通訊軟體LINE傳送訊息詢問廖
    宗璿「這禮拜需要嗎」等語後，雙方相約於同年2月28日見
    面交易，復於同年2月27日21時36分起，以通訊軟體LINE相
    互聯繫毒品交易事宜，張文韋告以含第三級毒品4-甲基甲基
    卡西酮成分之毒品咖啡包10包，售價新臺幣（下同）6000元
    、第三級毒品愷他命售價1包2800元、2包4800元，最終於同
    年2月28日14時59分許，約明以1萬2000元購買含有第三級毒
    品4-甲基甲基卡西酮成分之咖啡包20包、以4800元購買第三
    級毒品愷他命2包，共計1萬6800元，並於同日18至19時許，
    在臺中市南區五權南一路與南和二街口見面交易。惟因張文
    韋並未有足量之第三級毒品愷他命可供出售予廖宗璿，其於
    同日17時12分前某時許，先聯繫真實姓名年籍不詳、綽號「
    影帝」之成年男子，向其購買價值4800元之第三級毒品愷他
    命，再於同日17時12分許，以上開附表一編號4所示之iPhon
    e 6S行動電話，透過通訊軟體iMessenger，與持用附表二編
    號4所示之iPhone 13行動電話之林芳豪聯繫，委託林芳豪代
    為前往與「影帝」交易，林芳豪應允後，兩人共同基於販賣
    第三級毒品愷他命以營利之犯意聯絡，於同日18時30分許，
    由林芳豪前往臺中市后里區公所，向「影帝」購買價值4800
    元之第三級毒品愷他命，送至前開約定地點。嗣於同日19時
    45分許，佯為買家之廖宗璿到達前開約定地點後，開啟張文
    韋所駕駛之車牌號碼000-0000號自用小客車之副駕駛座車門
    進入車內後，張文韋復同時基於轉讓偽藥之犯意，向廖宗璿
    表示另無償贈送含有第三級毒品4-甲基甲基卡西酮成分之咖
    啡包2包，連同廖宗璿購買之20包，共計22包均放置在副駕
    駛座前方置物箱內，第三級毒品愷他命部分，待由他人送至
    現場等語，廖宗璿打開置物箱拿取附表一編號6所示之上開
    毒品咖啡包22包，並將價金1萬6800元交予張文韋後，因廖
    宗璿並無購買毒品及受讓偽藥之真意，旋即表明警察身分，
    將張文韋當場逮捕而未遂，並於執行附帶搜索時，扣得附表
    一編號3（包含廖宗璿交付之購毒價金1萬6800元）、4、6所
    示之物。而張文韋為警逮捕後，配合員警偵辦，繼續聯繫林
    芳豪前往臺中市○區○○○街00巷0號（美廉社南和店）會合，
    復經警於同日20時12分許，在臺中市○區○○○街00號前，當場
    逮捕前來交付愷他命之林芳豪，並經林芳豪同意執行搜索後
    ，扣得附表二編號1、4所示之物；再經張文韋同意後，於同
    日23時6分許，至張文韋位於南投縣○○鎮○○路○○巷00號之住
    處執行搜索，扣得附表一編號7所示之物，因而查獲上情。
二、案經臺中市政府警察局第四分局報告臺灣臺中地方檢察署檢
    察官偵查起訴。
    理    由
壹、證據能力部分：
一、按被告以外之人於審判外之陳述，雖不符刑事訴訟法第159
    條之1至第159條之4規定，而經當事人於審判程序同意作為
    證據，法院審酌該言詞陳述或書面陳述作成時之情況，認為
    適當者，亦得為證據；當事人、代理人或辯護人於法院調查
    證據時，知有第159條第1項不得為證據之情形，而未於言詞
    辯論終結前聲明異議者，視為有前項之同意，刑事訴訟法第
    159條之5規定甚明。查本判決所引用之被告以外之人於審判
    外之供述證據，除被告林芳豪之辯護人爭執被告張文韋警詢
    筆錄之證據能力外（見本院卷第66頁），檢察官、被告張文
    韋、林芳豪及辯護人，就其餘本判決所引用之被告以外之人
    於審判外之陳述，於本院準備程序時並未爭執證據能力（見
    本院卷第66頁），且迄言詞辯論終結前亦均未聲明異議，經
    本院審酌該等證據之作成情況，核無違法取證或其他瑕疵，
    認均適為本案認定事實之依據，依刑事訴訟法第159條之5規
    定，均有證據能力。另本院未引用被告張文韋於警詢時之證
    述，作為本案不利於被告林芳豪之積極證據，自無庸論述上
    開陳述之證據能力，併予說明。
二、本件判決基礎之其餘非供述證據部分，檢察官、被告張文韋
    、林芳豪及其等辯護人於言詞辯論終結前對於各該證據，並
    未陳明其取得程序有不合法之情形，其等對於下列各該非供
    述證據之證據能力亦無爭執，本院亦未發現下列各該非供述
    證據有以非法方式取得之情形，應有證據能力。　 
貳、認定犯罪事實所憑之證據及理由：
一、上開犯罪事實，業據被告張文韋、林芳豪於警詢及偵訊時、本院準備程序及審理時均坦承不諱（見他1592卷第37至43頁、偵10058卷第17至19頁、第21至31頁、第191至201頁、本院卷第61至68頁、第160頁），除被告張文韋於警詢之供述不引用作為認定被告林芳豪本案販賣第三級毒品未遂犯行之證據，核與被告2人互為證人時所為之證述、證人廖宗璿於偵訊時之證述（見偵10058卷第185至187頁）均大致相符，並有臺中市政府警察局第四分局111年2月22日偵查報告及證人廖宗璿與暱稱「咖啡供應商」、「Superman」之UT網路聊天室、LINE對話紀錄（見他1592卷第5、17至30頁、偵10058卷第43至71頁、偵13063卷第47至75頁）、證人廖宗璿與被告張文韋111年2月28日車上交易錄音内容（見偵10058卷第37至42頁、偵13063卷第41至46頁）、被告張文韋、林芳豪之Facetime、微信、Instagram對話紀錄（見他1592卷第49至61頁、偵10058卷第73至85頁、偵13063卷第127至139頁、第255至267頁）、被告林芳豪手機搜尋紀錄及即時訊息（見他1592卷第63至65頁、第67至88頁、偵10058卷第87至89頁、第91至112頁、偵13063卷第141至143頁、第145至166頁、第269至271頁、第273至294頁）、被告林芳豪之自願受搜索同意書、臺中市政府警察局第四分局111年2月28日搜索扣押筆錄、扣押物品目錄表、扣案物品及搜索現場照片（見他1592卷第89至97頁、第105至108頁、偵13063卷第295至303頁、第311至314頁、第355、363頁）、張文韋之自願受搜索同意書、臺中市政府警察局第四分局111年2月28日之搜索扣押筆錄、扣押物品目錄表、扣案物品及搜索現場照片（見偵10058卷第121頁、第113至119頁、第123至129頁、偵13063卷第167至175頁、第177至183頁、第193至213頁、第343、349至350頁）、贓物認領保管單（見偵10058卷第131至155頁、偵13063卷第185至187、305頁）、衛生福利部草屯療養院鑑驗書111年3月1日草療鑑字第1110300001號、111年3 月21日衛生福利部草屯療養院草療鑑字第1110300002號、111年3月1日草療鑑字第1110300003號鑑驗書（見偵13063卷第345至348頁、第307、361、389頁）等在卷可稽，並有附表一編號3（包含證人廖宗璿交付之購毒價金1萬6800元）、4、6、7及附表二編號1、4所示之物扣案為證，足認被告張文韋、林芳豪前揭不利於己之自白，均與事實相符，堪予採信。綜上所述，本案事證明確，被告2人犯行堪以認定，均應依法論科。
二、論罪科刑部分：
  ㈠查4-甲基甲基卡西酮、愷他命，均為毒品危害防制條例第2條
    第2項第3款所明定之第三級毒品，且該等藥品經行政院衛生
    署（現改制為衛生福利部）明令公告列為第三級管制藥品，
    而第三級管制藥品之製造或輸入，依藥事法第39條之規定，
    應向中央衛生主管機關即衛生福利部申請查驗登記，並經核
    領藥品許可證後，始得製造或輸入並為醫藥上使用，倘涉未
    經核准擅自輸入者，適用藥事法第22條第1項第2款之規定，
    應屬禁藥，若涉未經核准擅自製造者，依同法第20條第1款
    之規定，應屬偽藥。而目前經核准登記之愷他命製劑均為針
    劑等情，此為本案職務上所知之事實。又明知為偽藥而販賣
    、轉讓者，藥事法第83條第1項定有處罰明文，故行為人明
    知為第三級毒品即偽藥而販賣或轉讓予他人者，除成立毒品
    危害防制條例第4條第3項之販賣第三級毒品罪，或同條例第
    8條第3項之轉讓第三級毒品罪外，亦構成藥事法第83條第1
    項之販賣或轉讓偽藥罪，而為一犯罪行為同時有二種法律可
    資處罰之法條競合，應依「重法優於輕法」、「後法優於前
    法」法理，擇一處斷。茲查，藥事法第83條第1項販賣或轉
    讓偽藥罪之法定本刑為7年以下有期徒刑，得併科5000萬元
    以下罰金；毒品危害防制條例第4條第3項販賣第三級毒品罪
    之法定本刑為7年以上有期徒刑，得併科新臺幣1000萬元以
    下罰金；而毒品危害防制條例第8條第3項之轉讓第三級毒品
    罪，法定本刑為3年以下有期徒刑，得併科30萬元以下罰金
    ，依前述「重法優於輕法」之法理，就販賣第三級毒品罪與
    販賣偽藥罪間，毒品危害防制條例第4條第3項之法定本刑，
    顯較藥事法第83條第1項之法定本刑為重，應優先適用毒品
    危害防制條例第4條第6項、第3項之規定論處；至於轉讓第
    三級毒品罪與轉讓偽藥罪間，行為人轉讓4-甲基甲基卡西酮
    （未達毒品危害防制條例第8條第6項規定應加重其刑之一定
    數量）予成年人（非孕婦），且無毒品危害防制條例第9條
    第3項加重處罰規定情形時，藥事法第83條第1項之法定本刑
    ，顯較毒品危害防制條例第4條第3項之法定本刑為重，應優
    先適用藥事法第83條第1項論處。職是，被告張文韋、林芳
    豪等人就本案販賣第三級毒品4-甲基甲基卡西酮、愷他命部
    分犯行，均應優先適用毒品危害防制條例第4條第3項等規定
    論處。至被告被告張文韋無償轉讓予證人廖宗璿含有4-甲基
    甲基卡西酮成分之咖啡包2包部分，依上開毒品咖啡包之外
    觀，均係以黑色金圖樣類似咖啡隨身包袋方式呈現，並無藥
    品品名、製造廠商、仿單或藥品許可證字號等足以識別為合
    法製造之藥品等情，此有卷附扣案毒品照片在卷可考，顯然
    可以得知非屬中央衛生主管機關核准製造之藥品，復無其他
    積極證據足認係自國外非法走私輸入（如係未經主管機關核
    准而擅自輸入者則屬禁藥），堪認應為國內違法製造之偽藥
    無誤，依前述「重法優於輕法」之法理，應優先適用藥事法
    第83條第1項所定之轉讓偽藥罪論處。
　㈡又按刑事偵查技術上所謂之「釣魚」，係指對於原已犯罪或
    具有犯罪故意之人，以設計引誘之方式，迎合其要求，使其
    暴露犯罪事證，再加以逮捕或偵辦者而言；則行為人如原即
    有販賣毒品營利之犯意，雖因經警設計誘捕，致實際上不能
    完成毒品交易，然因其原即具有販賣毒品之意思，客觀上又
    已著手於販賣行為，仍應論以販賣毒品未遂罪（最高法院10
    2年度台上字第3427號判決意旨參照）。查被告張文韋於111
    年2月19日18時55分許，以暱稱「咖啡供應商」之名義，於U
    T網路聊天室傳送「有誰要嗨起來歡迎私訊」等暗示販賣毒
    品之訊息，堪認其已有販賣毒品之意思，又被告2人係由被
    告張文韋與喬裝買家之警員即證人廖宗璿約定交易含第三級
    毒品4-甲基甲基卡西酮成分之咖啡包20包、第三級毒品愷他
    命2包，已著手於販賣第三級毒品犯行，並前往上開交易地
    點見面，惟因交易對象為喬裝買家之警員，該警員實無購買
    毒品真意，事實上不能真正完成買賣毒品行為，故該行為僅
    能論以販賣未遂。又被告張文韋於上開時、地，無償贈與證
    人廖宗璿上開咖啡包2包，已著手於轉讓偽藥之犯行，惟因
    該警員實無受讓偽藥真意，事實上亦不能真正完成轉讓偽藥
    行為，故僅能論以轉讓偽藥未遂罪。
　㈢論罪：
　⒈核被告張文韋所為，係犯毒品危害防制條例第4條第6項、第3
    項之販賣第三級毒品未遂罪（4-甲基甲基卡西酮、愷他命部
    分）、藥事法第83條第4項、第1項之轉讓偽藥未遂罪（4-甲
    基甲基卡西酮部分）。被告林芳豪所為，係犯毒品危害防制
    條例第4條第6項、第3項之販賣第三級毒品未遂罪（愷他命
    部分）。被告2人意圖販賣而持有第三級毒品，進而著手販
    賣行為，其等意圖販賣而持有第三級毒品之低度行為，均為
    販賣未遂之高度行為所吸收，不另論罪。
　⒉起訴意旨漏未論及藥事法第83條第4項、第1項之轉讓偽藥未
    遂罪，惟被告張文韋向證人廖宗璿表示另有贈送含第三級毒
    品4-甲基甲基卡西酮成分之咖啡包2包乙節，該部分犯罪事
    實業經載明於起訴書犯罪事實欄，故此部分仍屬起訴範圍，
    且經本院諭知被告所犯罪名（見本院卷第147頁），對於被
    告張文韋之防禦權行使並無妨礙，本院自應併予審理。　
　㈣被告張文韋、林芳豪就上開販賣第三級毒品愷他命未遂部分
    犯行，具有犯意聯絡及行為分擔，應論以共同正犯。
　㈤被告張文韋以一行為同時販賣同級別之第三級毒品愷他命、4
    -甲基甲基卡西酮，其所犯販賣第三級毒品未遂罪、轉讓偽
    藥未遂罪，為想像競合犯，應從一重論以一販賣第三級毒品
    未遂罪處斷。
　㈥刑之減輕：
　⒈被告張文韋、林芳豪雖已著手販賣第三級毒品行為，惟如前
    所述，因喬裝買家之證人廖宗璿並無購買毒品真意，事實上
    不能真正完成買賣毒品行為，是被告2人犯罪尚屬未遂，衡
    其情節較既遂犯為輕，爰均依刑法第25條第2項規定，按既
    遂犯之刑減輕之。
　⒉次按犯毒品危害防制條例第4條至第8條之罪於偵查及歷次審
    判中均自白者，減輕其刑，同條例第17條第2項定有明文。
    查被告2人於警詢及偵訊時、本院準備程序及審理中均自白
    前開販賣第三級毒品未遂犯行，均應依毒品危害防制條例第
    17條第2項規定，遞減輕其刑。至被告張文韋就其所犯轉讓
    偽藥罪於本院審理中坦認犯罪，業如前述，原亦應依毒品危
    害防制條例第17條第2項規定減輕其刑（最高法院109年度台
    上字第4243號刑事判決意旨參照），惟依上開說明，其所涉
    轉讓偽藥罪係屬想像競合之輕罪，自無從依該等規定減輕其
    刑，然本院決定處斷刑時，雖以其中最重罪名之法定刑，做
    為裁量之準據，於後述量刑時仍當一併衡酌該部分減輕其刑
    事由，併此敘明（最高法院109年度台上字第3936號判決意
    旨參照）。
　⒊被告張文韋因配合員警偵辦，因其供述而查獲被告林芳豪等
    情，此有臺中市政府警察局第四分局111年8月21日中市警四
    分偵字第1110031510號函在卷可稽（見本院卷第81頁），應
    依毒品危害防制條例第17條第1項規定，對被告張文韋再遞
    減輕其刑（該項設有「免除其刑」之規定，依刑法第66項規
    定得減至3分之2，且依刑法第71條第2項規定，此項減刑應
    於最後減輕之）。另本件並無因被告林芳豪之供述，而查獲
    綽號「影帝」之毒品上手，此有臺中市政府警察局第四分局
    111年10月18日中市警四分偵字第1110039390號函在卷可稽
    ，是被告林芳豪部分，並無毒品危害防制條例第17條第1項
    規減免其刑規定之適用，附此敘明。
  ㈦爰依行為人之責任，審酌毒品危害民眾生命及健康，販賣毒
    品將造成社會治安敗壞，助長施用毒品之惡習，並危害購買
    毒品而施用者之生命及健康；施用毒品者，時為籌得毒品之
    資，甘冒竊盜、搶奪及強盜等財產犯罪，滋生重大刑事案件
    ，惡化治安，嚴重損及公益，被告2人竟無視國家杜絕毒品
    犯罪之禁令，為圖自己利益，而為本案販賣第三級毒品或兼
    及轉讓偽藥犯行，雖販賣毒品、轉讓偽藥之犯行均未遂，然
    其等行為致生毒品及偽藥擴散之危險，對社會仍具有相當之
    危害性；兼衡被告2人之動機、目的，及本案被告張文韋與
    員警即證人廖宗璿聯繫販賣含第三級毒品4-甲基甲基卡西酮
    成分之咖啡包20包、第三級毒品愷他命2包等交易事宜，雙
    方達成合意後，因無足量之愷他命可供販賣，方才聯繫被告
    林芳豪參與販賣第三級毒品愷他命犯行，其等主觀惡性、犯
    罪情節有別；另考量被告2人均坦承犯行，及被告張文韋就
    想像競合之輕罪（轉讓偽藥罪）於審判中自白之減輕事由之
    犯後態度；暨渠等均無刑事犯罪科刑紀錄之前科素行（參被
    告2人之臺灣高等法院被告前案紀錄表）、智識程度、家庭
    生活狀況（見本院卷第160至161頁）等一切情狀，分別量處
    如主文所示之刑。
　㈧被告張文韋、林芳豪前未曾受有期徒刑以上刑之宣告，此有
    其等之臺灣高等法院被告前案紀錄表在卷可稽（見本院卷第
    17、19頁），素行尚可，考量被告張文韋、林芳豪為本案犯
    行時分別為23歲、21歲，實屬年輕識淺，因法紀觀念欠缺，
    一時短於思慮，致觸犯本案罪刑，犯後尚能坦承犯行，並深
    具悔意，經此偵審程序後，當益知戒慎而無再犯之虞；況刑
    罰固屬國家對於犯罪之人，以剝奪法益手段之公法制裁，惟
    其積極目的在預防犯人再犯，對於初犯，惡性未深者，若因
    偶然觸法，即置諸刑獄自非刑罰目的，本院認對其所宣告之
    刑以暫不執行為適當，爰依刑法第74條第1項第1款規定，均
    併予宣告緩刑4年，以啟自新，並為使被告2人確實知所警惕
    、導正其等行為及法治觀念，爰依刑法第74條第2項第4款、
    第5款、第8款規定，諭知被告張文韋於判決確定之日起1年
    內，向公庫支付15萬元，及於判決確定之日起2年內，向檢
    察官指定之政府機關、政府機構、行政法人、社區或其他符
    合公益目的之機構或團體，提供170小時之義務勞務，以及
    接受受理執行之地方檢察署所舉辦之法治教育3場次；及被
    告林芳豪於判決確定之日起1年內，向公庫支付15萬元，及
    於判決確定之日起2年內，向檢察官指定之政府機關、政府
    機構、行政法人、社區或其他符合公益目的之機構或團體，
    提供180小時之義務勞務，以及接受受理執行之地方檢察署
    所舉辦之法治教育3場次，並均依刑法第93條第1項第2款規
    定，諭知緩刑期內付保護管束。若被告2人不履行上開負擔
    ，且情節重大足認原宣告之緩刑難收其預期效果，而有執行
    刑罰之必要者，依刑法第75條之1第1項第4款之規定，檢察
    官得向法院聲請撤銷其緩刑之宣告，附此敘明。
三、沒收部分：
  ㈠按違禁物，不問屬於犯罪行為人與否，沒收之，刑法第38條
    第1項定有明文。又依毒品危害防制條例第18條第1項中段應
    沒入銷燬之毒品，專指查獲持有之第三、四級毒品而言；倘
    係查獲製造、運輸、販賣、意圖販賣而持有、以非法方法使
    人施用、引誘他人施用或轉讓第三、四級毒品，既屬同條例
    相關法條明文規定處罰之犯罪行為，即非該條項應依行政程
    序沒入銷燬之範圍；又同條例對於查獲之製造、運輸、販賣
    、意圖販賣而持有、以非法方法使人施用、引誘他人施用及
    轉讓第三、四級毒品之沒收，並無特別規定，如其行為已構
    成犯罪，則該毒品即屬不受法律保護之違禁物，仍應回歸刑
    法之適用。經查：
　⒈被告張文韋於111年2月28日為警查獲時，扣得附表一編號6所
    示含第三級毒品4-甲基甲基卡西酮成分之咖啡包22包，係被
    告張文韋交付證人廖宗璿之販毒或轉讓標的物；另附表一編
    號7所示含第三級毒品4-甲基甲基卡西酮成分之咖啡包10包
    ，係被告張文韋所有，預備供販賣所用之物，亦據被告張文
    韋於警詢時供述在卷（見111偵13063卷第28頁），而為其意
    圖販賣而持有之第三級毒品，均為違禁物，應依刑法第38條
    第1項規定，對被告張文韋宣告沒收。
　⒉被告林芳豪於111年2月28日為警查獲時，扣得附表二編號1所
    示之第三級毒品愷他命1包，雖係被告張文韋、林芳豪本案
    預備販賣之第三級毒品，屬違禁物無訛，然因被告張文韋對
    上開毒品尚未取得事實上之支配處分權限，應依刑法第38條
    第1項規定，對被告張芳豪宣告沒收。
　⒊又盛裝前開第三級毒品之包裝袋，以目前採行之鑑驗方式，
    袋內仍會殘留微量毒品，無法將之完全析離，應與所盛裝之
    上開毒品併予宣告沒收之。至因鑑驗所耗損之毒品，既已滅
    失，爰不另為沒收之諭知。
　㈡次按毒品危害防制條例第4條之罪者，其供犯罪所用之物，不
    問屬於犯罪行為人與否，均沒收之，同條例第19條第1項定
    有明文。經查，扣案如附表一編號4、附表二編號4所示之iP
    hone 6S行動電話1支、iPhone 13行動電話1支，分別係被告
    張文韋、林芳豪聯繫販賣毒品事宜所用之物，復無其他證據
    足認其他被告張文韋、林芳豪對於他方所有之行動電話亦有
    事實上之共同處分權，爰依毒品危害防制條例第19條第1項
    之規定，就上開行動電話2支，分別在被告張文韋、林芳豪
    之罪刑項下分別諭知沒收。
四、不予沒收部分：
　㈠扣案如附表一編號3所示之現金4萬1200元，其中1萬6800元係
    喬裝購毒者之警員即證人廖宗璿交付被告張文韋之購毒款，
    業已發還證人廖宗璿領回，此有贓物認領保管單在卷為憑（
    見111偵13063卷第185頁），毋庸宣告沒收。
　㈡扣案如附表二編號2所示含第三級毒品愷他命成分之香菸2支
    ，係由被告林芳豪向「影帝」購得之第三級毒品愷他命1包
    後，依被告張文韋之指示，抽取部分捲入香菸，預備交予被
    告張文韋，作為被告張文韋供己施用之物等情（見本院卷第
    65頁），此經被告2人於本院準備程序時供述明確，非屬其
    等意圖販賣而持有之第三級毒品。又本案另自被告張文韋扣
    得附表一編號1、2、3（其中2萬4400元部分）、5所示之物
    ；及自被告林芳豪扣得附表二編號3所示之物，此有前揭臺
    中市政府警察局第四分局搜索扣押筆錄、扣押物品目錄表（
    受搜索人：張文韋）（見111偵113063第167至171頁）、臺
    中市政府警察局第四分局搜索扣押筆錄、扣押物品目錄表、
    自願受搜索同意書（受搜索人：張文韋）（見111偵113063
    第175至181頁）、臺中市政府警察局第四分局搜索扣押筆錄
    、扣押物品目錄表、自願受搜索同意書（受搜索人：林芳豪
    ）（見111偵113063卷第297至301頁）在卷可考，惟因無其
    他證據足證該等物品與本案犯罪有關，爰就上開扣案物品，
    均不於本案宣告沒收，附此說明。
據上論斷，應依刑事訴訟法第299條第1項前段，判決如主文。
本案經檢察官鄒千芝提起公訴，檢察官葉芳如到庭執行職務。
中　　華　　民　　國　　111 　年　　11　　月　　16　　日
                  刑事第十八庭  審判長法  官  李宜璇 
　　　　　　　　　 
　　　　　　　　　                    法  官  黃凡瑄
　　　　　　　　　　　　　　　　　　　
　　　　　　　　　                    法  官  孫藝娜
以上正本證明與原本無異。
如不服本判決應於收受判決後20日內向本院提出上訴書狀，並應
敘述具體理由；其未敘述上訴理由者，應於上訴期間屆滿後20日
內向本院補提理由書（均須按他造當事人之人數附繕本）「切勿
逕送上級法院」。
                                      書記官  黃詩涵
中　　華　　民　　國　　111 　年　　11　　月　　16　　日
附錄本案論罪科刑法條全文：
毒品危害防制條例第4條
製造、運輸、販賣第一級毒品者，處死刑或無期徒刑；處無期徒
刑者，得併科新臺幣3千萬元以下罰金。
製造、運輸、販賣第二級毒品者，處無期徒刑或10年以上有期徒
刑，得併科新臺幣1千5百萬元以下罰金。
製造、運輸、販賣第三級毒品者，處7年以上有期徒刑，得併科
新臺幣1千萬元以下罰金。
製造、運輸、販賣第四級毒品者，處5年以上12年以下有期徒刑
，得併科新臺幣5百萬元以下罰金。
製造、運輸、販賣專供製造或施用毒品之器具者，處1年以上7年
以下有期徒刑，得併科新臺幣1百50萬元以下罰金。
前五項之未遂犯罰之。
藥事法第83條
明知為偽藥或禁藥，而販賣、供應、調劑、運送、寄藏、牙保、
轉讓或意圖販賣而陳列者，處7年以下有期徒刑，得併科新臺幣5
千萬元以下罰金。
犯前項之罪，因而致人於死者，處7年以上有期徒刑，得併科新
臺幣1億元以下罰金；致重傷者，處3年以上12年以下有期徒刑，
得併科新臺幣7千5百萬元以下罰金。
因過失犯第1項之罪者，處2年以下有期徒刑、拘役或科新臺幣5
百萬元以下罰金。
第1項之未遂犯罰之。

附表一：
編號 扣案物品 備    註 1 含第三級毒品愷他命成分之香菸4支（其中1支鑑定用罄） ①送驗香菸4支，送驗單位指定鑑驗1支，檢品編號B0000000，送驗淨重0.7528公克，檢出第三級毒品愷他命，純度3.7％，純質淨重0.0279公克，檢品用罄。 ②推估檢品4支，檢驗前淨重2.9979公克，第三級毒品愷他命純質淨重0.1109公克。 【衛生福利部草屯療養院111年3月1日草療鑑字第1110300001號、111年3月21日草療鑑字第1110300002號鑑驗書（見111偵13063卷第345至346頁、第347至348頁）】 ③被告張文韋所有，預備供己施用之物，與本案無關（見111偵13063卷第28頁、本院卷第64頁）。 2 第三級毒品愷他命1包 ①送驗淨重0.4300公克、驗餘淨重0.3318公克，檢出第三級毒品愷他命，純度8.9％，純質淨重0.0383公克。   【衛生福利部草屯療養院111年3月1日草療鑑字第1110300001號、111年3月21日草療鑑字第1110300002號鑑驗書（見111偵13063卷第345至346頁、第347至348頁）】 ②被告張文韋所有，預備供己施用之物，與本案無關（見111偵13063卷第28頁、本院卷第64頁）。 3 現金4萬1200元（含廖宗璿交予張文韋之1萬6800元） ①其中1萬6800元已發還證人廖宗璿領回（見111偵13063卷第185頁）。 ②其餘2萬4400元係被告張文韋所有，無證據證明與本案有關（見111偵13063卷第28頁）。 4 iPhone 6S行動電話1支（IMEI：000000000000000、含門號0000000000號SIM卡1張） 被告張文韋所有，與被告林芳豪、證人廖宗璿聯繫所用之物（見111偵13063卷第28頁、本院卷第64頁）。 5 iPhone 11行動電話1支（IMEI：000000000000000、含門號0000000000號SIM卡1張） 被告張文韋所有，無證據證明與本案有關（見111偵13063卷第28頁、本院卷第64頁）。   6 含第三級毒品4-甲基甲基卡西酮成分之咖啡包22包  ①送驗數量32包，已開封1包，未開封31包，總毛重116.06公克。 ②送驗單位指定鑑驗未開封2包，檢品編號B0000000，檢出第三級毒品4-甲基甲基卡西酮，送驗淨重2.3748公克、驗餘淨重1.3256公克；檢品編號B0000000，檢出第三級毒品4-甲基甲基卡西酮，送驗淨重2.0996公克、驗餘淨重1.2591公克。 ③檢品編號B0000000（取自檢品編號B0000000、B0000000），4-甲基甲基卡西酮檢驗前淨重4.4774，純度4.3％，純質淨重0.1924公克，推估檢品32包，檢驗前淨重81.3962公克，4-甲基甲基卡西酮純質淨重3.5000公克。   【衛生福利部草屯療養院111年3月1日草療鑑字第1110300001號、111年3月21日草療鑑字第1110300002號鑑驗書（見111偵13063卷第345至346頁、第347至348頁）】　 ④附表編號7部分，係被告張文韋所有，預備供販賣所用之物（見111偵13063卷第28頁）。   7 含第三級毒品4-甲基甲基卡西酮成分之咖啡包10包  

附表二：
編號 扣案物品 備    註 1 第三級毒品愷他命1包 送驗淨重1.6104公克，驗餘淨重1.5924公克。 【衛生福利部草屯療養院111年3月1日草療鑑字第1110300003號鑑驗書（見111偵13063卷第389頁）】 2 含第三級毒品愷他命成分之香菸2支 ①送驗香菸2支，送驗單位指定鑑驗1支，檢品編號B0000000，送驗淨重0.7777公克，驗餘淨重0.7731公克。   【衛生福利部草屯療養院111年3月1日草療鑑字第1110300003號鑑驗書（見111偵13063卷第389頁）】 ②由被告林芳豪向「影帝」購得之第三級毒品愷他命1包後，依被告張文韋之指示，抽取部分捲入香菸，預備交予被告張文韋，作為被告張文韋供己施用之物（見111他1592卷第39頁、本院卷第65頁）。 3 現金2800元 被告林芳豪所有，無證據證明與本案有關（見111他1592卷第39頁、本院卷第65頁）。 4 iPhone 13行動電話1支（IMEI：00000000000000、含門號0000000000號SIM卡1張） 被告林芳豪所有，與被告張文韋聯繫所用之物（見本院卷第65頁）。